【裁判字號】    97,訴,4737
【裁判日期】    971128
【裁判案由】    毒品危害防制條例
【裁判全文】
臺灣板橋地方法院刑事判決              97年度訴字第4737號
公  訴  人  臺灣板橋地方法院檢察署檢察官
被      告  甲○○
                     （另案在臺灣臺南監獄執行中）
                     （現寄押在臺灣臺北看守所）
上列被告因毒品危害防制條例案件，經檢察官提起公訴（97年度
毒偵字第6390號），因被告於本院準備程序中就被訴事實為有罪
之陳述，本院告知被告簡式審判程序之旨，並聽取當事人之意見
後，合議庭裁定改由受命法官獨任依簡式審判程序進行，判決如
下：
    主  文
甲○○施用第一級毒品，累犯，處有期徒刑玖月；扣案之注射針
筒壹支沒收。
    事  實
一、甲○○前因竊盜、詐欺等案件，經本院以95年度簡字第1850
    號判決、95年度簡字第3185號判決分別判處有期徒刑3 月、
    6 月確定，上開案件經本院以96年度聲減字第1530號裁定減
    刑後定應執行刑為有期徒刑4 月確定，於民國96年10月3 日
    縮刑期滿執行完畢；又於95年間因施用毒品案件，經本院以
    95 年 度毒聲字第618 號裁定送勒戒處所觀察、勒戒後，認
    有繼續施用毒品之傾向，復經本院以95年度毒聲字第1185號
    裁定令入戒治處所施以強制戒治，並於96年6 月4 日因無繼
    續強制戒治之必要，執行完畢而釋放，經臺灣板橋地方法院
    檢察署檢察官以96年度戒毒偵字第255 號不起訴處分確定。
    詎仍不知悔改，明知海洛因係毒品危害防制條例第2 條第2
    項第1 款所明定之第一級毒品，不得持有及施用，竟於上開
    強制戒治執行完畢釋放後5 年內，仍基於施用第一級毒品海
    洛因之犯意，於97年7 月23日上午7 時許，在臺北縣三重市
    ○○○路某巷內，以將海洛因摻水稀釋放入注射針筒後施打
    之方式，施用第一級毒品海洛因1 次。嗣於同日晚上8 時40
    分許，在臺北縣三重市○○街與環河南路口，因行跡可疑為
    警查獲，並扣得注射針筒1 支，經其同意採集尿液送驗，檢
    驗結果呈嗎啡陽性反應，始知上情。
二、案經臺北市政府警察局松山分局報告臺灣板橋地方法院檢察
    署檢察官偵查起訴。
    理  由
一、按本件被告甲○○所犯係死刑、無期徒刑、最輕本刑為3年
    以上有期徒刑以外之罪，其於準備程序就前揭被訴事實為有
    罪之陳述，經受命法官告知簡式審判程序之旨，並聽取其與
    公訴人之意見後，本院認無不得或不宜改依簡式審判程序進
    行之處，爰依刑事訴訟法第273條之1第1項、第284條之1，
    裁定本件由受命法官獨任進行簡式審判程序，合先敘明。
二、上揭事實，業據被告於本院審理中坦承不諱，且其於97年7
    月23日所採驗之尿液，經送往臺灣尖端先進生技醫藥股份有
    限公司以GC/MS 方法（氣相層析/ 質譜儀法）檢驗，結果確
    呈第一級毒品海洛因代謝後嗎啡之陽性反應，此有卷附該公
    司97年8 月8 日濫用藥物檢驗報告、臺北市政府警察局偵辦
    毒品案件尿液檢體委驗單各1 紙在卷可稽（見97年度毒偵字
    第6390號卷第40、46頁），並有注射針筒1 支扣案可資佐證
    ，足認被告自白與事實相符，洵堪採為論罪科刑之依據。再
    被告前於95年間因施用毒品案件，經本院以95年度毒聲字第
    618 號裁定送勒戒處所觀察、勒戒後，認有繼續施用毒品之
    傾向，復經本院以95年度毒聲字第1185號裁定令入戒治處所
    施以強制戒治，並於96年6 月4 日因無繼續強制戒治之必要
    ，執行完畢而釋放，經臺灣板橋地方法院檢察署檢察官以96
    年度戒毒偵字第255 號不起訴處分確定等情，有臺灣高等法
    院被告前案紀錄表1 份附卷可稽，足徵被告於強制戒治執行
    完畢釋放後，5 年內再為本件施用毒品犯行，自應依法論罪
    科刑。是以本件事證明確，被告犯行堪以認定。
三、查海洛因屬毒品危害防制條例第2條第2項第1 款所規定之第
    一級毒品，核被告所為，係犯毒品危害防制條例第10條第1
    項施用第一級毒品罪。被告持有第一級毒品，復進而施用，
    其持有毒品之低度行為，應為施用第一級毒品之高度行為所
    吸收，不另論罪。又被告有事實欄所列前揭犯罪前科紀錄，
    有臺灣高等法院被告前案紀錄表可稽，其受有期徒刑之執行
    完畢，5 年以內故意再犯本件有期徒刑以上之罪，應依刑法
    第47條第1 項之規定，論以累犯，並加重其刑。爰審酌被告
    前已因施用毒品案件經觀察、勒戒及強制戒治，並經判刑確
    定入監執行，業如上述，本應徹底戒除毒癮，不料其竟仍繼
    續施用毒品，顯見其並無戒除毒害之決心，本不宜寬貸，惟
    念其施用毒品乃自戕一己之身體健康，並具有病患性人格之
    特質，反社會性之程度應屬較低，且犯後坦承犯行，態度尚
    佳等一切情狀，量處如主文所示之刑，以資懲儆。
四、扣案之注射針筒1支，係被告所有供其施用毒品所用之物，
    業據被告供承在卷，爰依刑法第38條第1項第2款之規定併予
    宣告沒收。
據上論斷，應依刑事訴訟法第273 條之1 第1 項、第284 條之1
、第299條第1項前段，毒品危害防制條例第10條第1項，刑法第
11條前段、第47條第1項、第38條第1項第2款，判決如主文。
本案經檢察官鄭潔如到庭執行職務。
中    華    民    國    97    年    11    月    28    日
                  刑事第十六庭  法  官  錢衍蓁
上列正本證明與原本無異。
如不服本判決，應於判決送達後10日內敘明上訴理由，向本院提
出上訴狀 (應附繕本) ，上訴於臺灣高等法院。其未敘述上訴理
由者，應於上訴期間屆滿後20日內向本院補提理由書「切勿逕送
上級法院」。
                                書記官  陳淑怡
中    華    民    國    97    年    11    月    28    日
附錄本判決論罪法條全文：
毒品危害防制條例第10條
施用第一級毒品者，處6月以上5年以下有期徒刑。
施用第二級毒品者，處3年以下有期徒刑。


司法院資訊處製作；財團法人民間司法改革基金會備份。
